【裁判字號】    97,訴,258
【裁判日期】    970327
【裁判案由】    毒品危害防制條例
【裁判全文】
臺灣板橋地方法院刑事判決               97年度訴字第258號
公  訴  人  臺灣板橋地方法院檢察署檢察官
被      告  乙○○
右列被告因違反毒品危害防制條例案件，經檢察官提起公訴 (96
年度毒偵字第9116號)， 本院於準備程序進行中，被告就被訴之
事實為有罪之陳述，經告知被告簡式審判程序之旨，並聽取當事
人之意見後，裁定進行簡式審判程序，判決如左：
    主  文
乙○○施用第一級毒品，累犯，處有期徒刑拾月，扣案之第一級
毒品海洛因驗餘淨重零點壹公克沒收銷燬之，上揭包裝毒品之包
裝袋壹只沒收；又施用第二級毒品，累犯，處有期徒刑肆月。應
執行有期徒刑壹年。扣案之第一級毒品海洛因驗餘淨重零點壹公
克沒收銷燬之，上揭包裝毒品之包裝袋壹只沒收。
    事  實
一、乙○○前於民國91年5 月間因施用毒品案件，經裁定送觀察
    、勒戒後，認有繼續施用毒品傾向，經本院裁定送戒治處所
    施以強制戒治，其間於91年12月24日停止戒治付保護管束，
    至92年6 月6 日保護管束期滿強制戒治執行完畢，經臺灣板
    橋地方法院檢察署檢察官92年8 月12日，以92年度戒毒偵字
    第240 號為不起訴處分確定。復於93年間因施用毒品案件，
    經本院判處有期徒刑8 月；又因施用毒品、贓物案件，經本
    院先後判處有期徒刑1 年、3 月確定，經定其應執行刑為有
    期徒刑1 年1 月，前開各刑經接續執行，於94年10月4 日假
    釋出監，於94年12月17日假釋期滿執行完畢，復又於95年間
    因施用毒品案件，經本院判處有期徒刑8 月，甫於96年6 月
    26日縮刑期滿執行完畢。詎仍不知悛悔，復基於施用第一級
    毒品海洛因與第二級毒品甲基安非他命之犯意，於強制戒治
    完畢釋放後5 年內之96年11月6 日凌晨0 時許，在臺北縣新
    莊市○○街208 號8 樓，以針筒注射摻水及第一級毒品海洛
    因之方式施用海洛因一次；另於96年11月6 日某時，在同市
    ○○街友人住處，以不詳方式施用甲基安非他命。嗣經警於
    96年11月7 日晚間7 時20分許，在臺北縣樹林市鎮○街57號
    查獲，並當場扣得第一級毒品海洛因1 小包 (淨重0.12 公
    克，因鑑驗使用0.02公克)。
二、案經臺北縣政府警察局三重分局報請臺灣板橋法院檢察署檢
    察官偵查起訴。
    理  由
壹、程序部分：按除被告所犯為死刑、無期徒刑、最輕本刑為三
    年以上有期徒刑之罪或高等法院管轄第一審案件者外，於第
    一次審判期日前之準備程序進行中，被告先就被訴事實為有
    罪之陳述時，審判長得告知被告簡式審判程序之旨，並聽取
    當事人、代理人、辯護人及輔佐人之意見後，裁定進行簡式
    審判程序，刑事訴訟法第273條之1第1項定有明文。經核本
    件被告乙○○所犯係死刑、無期徒刑、最輕本刑為三年以上
    有期徒刑以外之罪，其於準備程序中就被訴事實為有罪之陳
    述，經法官告知簡式審判程序之旨，並聽取公訴人、被告之
    意見後，本院爰依首揭規定，合議裁定由受命法官獨任進行
    簡式審判程序，合先敘明。
貳、實體方面：
一、前開犯罪事實，業據被告乙○○於本院審理中坦承不諱，且
    其為警查獲時所採集之尿液，經送台灣檢驗科技股份有限公
    司檢驗結果，確呈安非他命類及鴉片類陽性反應，有該公司
    96年11月23日濫用藥物尿液檢驗報告在卷足稽，並有扣案之
    第一級毒品海洛因一包（有台灣檢驗科技股份有限公司96年
    11月20日濫用藥物檢驗報告書乙紙可參）附卷可資佐證，足
    證被告之前開自白核與事實相符。又被告前於91年5 月間因
    施用毒品案件，經裁定送觀察、勒戒後，認有繼續施用毒品
    傾向，經本院裁定送戒治處所施以強制戒治，其間於91年12
    月24日停止戒治付保護管束，至92年6 月6 日保護管束期滿
    強制戒治執行完畢，經臺灣板橋地方法院檢察署檢察官92年
    8 月12日，以92年度戒毒偵字第240 號為不起訴處分確定。
    復於93年間因施用毒品案件，經本院判處有期徒刑8 月；又
    因施用毒品、贓物案件，經本院先後判處有期徒刑1 年、3
    月確定，經定其應執行刑為有期徒刑1 年1 月，前開各刑經
    接續執行，於94年10月4 日假釋出監，於94年12月17日假釋
    期滿執行完畢，復又於95年間因施用毒品案件，經本院判處
    有期徒刑8 月，甫於96年6 月26日縮刑期滿執行完畢，有臺
    灣高等法院檢察署被告前案紀錄表在卷可按。是被告於觀察
    勒戒執行完畢釋放後，5 年內再犯上開施用毒品犯行，至為
    明確。是被告施用第一、二級毒品安非他命之犯行，洵足認
    定，應依法論科。
二、核被告乙○○所為，係犯毒品危害防制條例第十條第一項施
    用第一級毒品及第二項施用第二級毒品之罪。又被告因其施
    用行為，而持有第一級毒品海洛因及第二級毒品安非他命之
    持有行為，其持有之低度行為應為施用之高度行為所吸收，
    均不另論罪。又被告有如犯罪事實欄所示之前科執行紀錄，
    此有臺灣高等法院被告前案紀錄表附卷為證，是被告受徒刑
    執行完畢，五年內再故意犯本件有期徒刑以上之本罪，為累
    犯，應依刑法第47條之規定加重其刑。又被告所犯前開二罪
    ，犯意各別，行為互異，應予分論併罰。爰審酌被告之素行
    、犯罪之動機、目的、手段，智識程度、施用毒品祗係戕害
    其自己身心，並無加害他人，兼衡本件施用毒品之次數僅一
    次，犯罪後業已坦承犯行，態度良好等一切情狀，量處如主
    文所示之刑，並定其應執行之刑，以示懲儆。至扣案之第一
    級毒品海洛因，驗餘淨重0.1 公克（因鑑驗使用0.02公克）
    ，係查獲之煙毒，爰依毒品危害防制條例第18條第1 項前段
    之規定宣告沒收銷燬。另扣案包裝上揭毒品之外包裝袋一個
    ，係用以包裹毒品，具防止裸露、逸出及潮濕之功用，便於
    攜帶施用，係供被告持有第一級毒品所用之物，且經被告自
    承確屬其所有，應依刑法第38條第1 項第2 款規定併予宣告
    沒收。
據上論斷，應依刑事訴訟法第273 條之1 第1 項、第299 條第1
項前段，毒品危害防制條例第10條第1 項、第2 項、第18條第1
項前段，刑法第11條前段、第47條、第38條第1 項第2 款、第51
條第5 款，判決如主文。
本案經檢察官甲○○到庭執行職務。
中    華    民    國    97    年    3     月    27    日
                  刑事第十一庭      法  官  徐蘭萍
右正本證明與原本無異。
如不服本判決，應於判決送達後十日內，向本院提出上訴狀。
                                    書記官  莊川億
中    華    民    國    97    年    3     月    28    日
附錄本案論罪科刑法條全文：
毒品危害防制條例第10條
施用第一級毒品者，處 6 月以上 5 年以下有期徒刑。
施用第二級毒品者，處 3 年以下有期徒刑。


司法院資訊處製作；財團法人民間司法改革基金會備份。
